臺灣臺南地方法院臺南簡易庭民事判決
109年度南小字第2249號
原      告  李佳珍  

訴訟代理人  吳信文律師(法扶律師)

被      告  豪記企業有限公司


法定代理人  廖思寧  
訴訟代理人  廖豪中  
上列當事人間請求返還價金事件，經本院於民國110年1月15日言
詞辯論終結，判決如下：
    主      文
被告應給付原告新臺幣貳萬陸仟玖佰伍拾元，及自民國一百零九
年十月二十七日起至清償日止，按週年利率百分之五計算之利息
。
訴訟費用新臺幣壹仟元由被告負擔。
本判決得假執行。
    事實及理由
一、原告主張：緣原告係從事網路拍賣之業者，而原告之前配偶
    葉丁瑋原任職於被告公司擔任網路行銷之業務人員，故原告
    於民國（下同）106年8月間透過葉丁瑋向被告公司訂購如附
    表所示價值共計新臺幣（下同）26,950元之商品共187件，
    原告亦於106年8月31日以訴外人葉丁瑋之中國信託商業銀行
     帳號000000000000號帳戶分別匯款11,400元、15,550元（
    共計26,950元）入被告公司所使用之聯邦銀行帳號00000000
    0000號帳戶作為給付買賣價金之用，有帳戶匯款紀錄可稽（
    見甲證1)， 是被告公司自依兩造買賣契約給付原告所訂購
    之187件商品，合先敘明。惟查，訴外人葉丁瑋於106年9月4
    日已包裝欲從被告公司寄出原告所訂購中之35件商品時，竟
    遭被告公司實際負責人丙○○、乙○○等人阻止，並誣指葉丁瑋
    、原告等人涉嫌共同業務侵占、竊盜云云，導致原告所訂購
    之商品一件均未寄出；復經臺灣臺南地方檢察署分別於107
    年12月24日以106年度偵字第16652號、於109年6月23日以10
    8年度偵續字第24號作出不起訴後（見甲證2)，被告公司迄
    今仍未給付任何商品予原告，經原告於109 年9月25日委由
    律師發函限被告於109年10月10日依約給付系爭商品，逾期
    將依法解除買賣契約，經被告於同年月28日收受，有由原告
    之訴訟代理人所發之109信法字第0000000號律師函及其回執
    可稽（見甲證3)，詎被告收受上開律師函後迄今仍未履行，
    故原告再於109年10月13日委由原告之訴訟代理人發函向被
    告通知解除前揭買賣契約，有由原告之訴訟代理人發之109
    信法字第0000000號律師函及其回執可稽（見甲證4)，是兩
    造間之買賣契約業經原告行使解除買賣契約權而解除。核上
    ，既兩造間之買賣契約業經原告行使解除權而解除，已如上
    述，又被告已於106年8月31日收受原告給付之買賣價金26,9
    50元，是原告自得請求被告公司返還所收受之買賣價金及其
    法定利息，爰依法提起本訴等語。並聲明：如主文第1 項所
    示。
二、被告則以：被告聘訴外人葉丁瑋在網路平台販售商品，由他
    一手包辦客戶接單、廠商訂貨、理貨、寄貨、報帳回公司及
    收取款項工作。於96年9月4日，被告發覺進貨與出貨數量懸
    殊，因而報警查獲他攜出寄給客戶之貨品，竟全是以原告甲
    ○○名義為寄貨人，無一件貨品是由被告公司為寄貨人；訴外
    人葉丁瑋與原告甲○○為夫妻關係，公司從未認同他們私相授
    受的廠商客戶關係，葉丁瑋寄多少貨出去，只有他自己知道
    ，他想報回公司多少都由他良心；原告主張之購買品項明細
    都是原告自己寫的，被告公司並沒有收到原告之訂購單；原
    告有匯了兩次款，但跟本案無關；訴外人葉丁瑋於96年8月2
    6日至同年9月4日這10天均未報帳回公司，有以前4次的報帳
    紀錄可供佐證（乙證1），綜合平均數有38.5筆，合計79,12
    3元，以上10天未報金額足以抵銷他們所稱被告公司尚欠之2
    6,950元貨款等語，資為抗辯。並聲明：原告之訴駁回。
三、本院之判斷：
  ㈠按給付無確定期限者，債務人於債權人得請求給付時，經其
    催告而未為給付，自受催告時起，負遲延責任；前項催告定
    有期限者，債務人自期限屆滿時起負遲延責任；契約當事人
    之一方遲延給付者，他方當事人得定相當期限催告其履行，
    如於期限內不履行時，得解除其契約；契約解除時，當事人
    雙方回復原狀之義務，除法律另有規定或契約另有訂定外，
    依左列之規定：二、受領之給付為金錢者，應附加自受領時
    起之利息償還之，民法第229條第2項前段、第3項、第254條
    、第259條第2款分別定有明文。又按遲延之債務，以支付金
    錢為標的者，債權人得請求依法定利率計算之遲延利息。但
    約定利率較高者，仍從其約定利率。應付利息之債務，其利
    率未經約定，亦無法律可據者，週年利率為百分之五，民法
    第233條第1項、第203條亦定有明文。
  ㈡經查，兩造間就系爭如附表所示之商品（下稱系爭商品）成
    立買賣契約，而被告於106年8月31日收受原告給付之買賣價
    金26,950元，然迄今未履行交付系爭商品之義務，有給付遲
    延之情形，原告再委由律師發函限期催告被告履行，被告猶
    未履行，原告即以煦日法律事務所109年10月13日（109）信
    法字第0000000號函對被告為解除買賣契約之意思表示，並
    請求被告返還已給付之買賣價金等情，有原告向被告訂購之
    商品列表、訴外人葉丁瑋中國信託商業銀行帳戶106年8月31
    日支出明細、臺灣臺南地方檢察署106年度偵字第16652號檢
    察官不起訴處分書、臺灣臺南地方檢察署108年度偵續字第2
    4號檢察官不起訴處分書、煦日法律事務所109年9月25日（1
    09）信法字第0000000號函及其回執、109年10月13日（109
    ）信法字第0000000號函及其回執在卷可考（見本院109年度
    南司小調字第2337號卷第15至53頁），且業據臺灣臺南地方
    檢察署檢察官認定原告甲○○確實有於106年8月31日支付被告
    貨款計26,950元（參本院109年度南司小調字第2337號卷第3
    1至32頁），堪信為真實。是兩造間系爭商品之買賣契約既
    經原告解除，則原告請求被告返還已收受之買賣價金26,950
    元，及自起訴狀繕本送達翌日即109年10月27日起至清償日
    止，按年息5％計算之利息，即屬有據。
四、綜上所述，原告請求被告返還價金26,950元，及自起訴狀繕
    本送達被告翌日即109年10月27日（送達證書見本院109年度
    南司小調字第2337號卷第75頁）起至清償日止，按週年利率
    百分之5計算之利息，為有理由，應予准許。
五、本件論證已臻明確，兩造其餘主張、陳述及所提證據暨攻擊
    防禦方法，均與本案判斷結果無影響，毋庸再予一一審酌，
    附此敘明。
六、本件係依小額程序所為被告敗訴之判決，依民事訴訟法第43
    6條之20規定，應依職權宣告假執行，並依同法第436條之19
    規定，確定訴訟費用額為1,000元，由敗訴之被告負擔。
七、訴訟費用負擔之依據：民事訴訟法第78條。
中　　華　　民　　國　　110 　年　　1 　　月　　29　　日
                  臺南簡易庭    法  官    朱中和
以上正本係照原本作成。
如不服本判決，應於送達後20日內，向本院提出上訴狀並表明上
訴理由，如於本判決宣示後送達前提起上訴者，應於判決送達後
20日內補提上訴理由書（須附繕本）。
中　　華　　民　　國　　110 　年　　1 　　月　　29　　日
                                書記官    周信義

 附表：
 
購買明細 品名 數量（個） 單價(元） 總計(元) 便當 源味2L 2 530 1060  源味1.5L 1 460 460  蘇香850 2 420 840  溫心1000 3 540 1620  溫心700 4 420 1680  佳用950 2 440 880 保溫瓶 藍芽500 4 360 1440  妙用500 12 300 3600  樂奇600 1 380 380  名典1500 1 630 630  金星1000 2 250 500 鋼杯 2C13 2 122 244  2A08L 2 145 290  2A09L 3 180 540  2A10L 4 225 900  2A12L 1 290 290  音悅杯 18 120 2160  兒童馬克杯 4 150 600 笛音壺 5L B型 2 778 1556 兒碗 香醇ST 12 95 1140 配件 兒碗蓋 80 20 1600  妙用蓋 1 100 100  金星蓋 2 60 120  金星豆 2 20 40  藍芽圈 4 20 80  藍芽豆 8 20 160  蘇香蓋 2 160 320 其他 攪拌機 6 620 3720 合計：  187 26950元